# 同一控制下的无偿划转

提问人：此客户看见 时间：2023-07-27 11:43:20
a公司是母公司，b公司是a的全资子公司，c公司是b的全资子公司，现以 630 为划转基准日，将c划转给a。
请问划出方b和划入方a均怎么账务处理，a公司以c公司 630 的净资产入账还是以长期股权投资的账面成本入账？

回答人：chenyiwei
B和C原先都在A的控制下，因此A取得C并不是企业合并，只是把间接控制变为直接控制。
B个别报表层面账务处理：按照原先对C的长投账面价值，借：资本公积——资本溢价（如不足冲减则继续冲减盈余公积、未分配利润），贷：长期股权投资——C A个别报表层面的账务处理：按照原先对C的长投账面价值，借：长期股权投资——C，贷：长期股权投资——B。
B合并报表层面应达到的处理效果：按照原先C的划出日账面净资产，依次冲减资本公积（资本溢价）、盈余公积、未分配利润。